# 预计产品质量保修费未计算递延所得税资产

提问人：yahmm 时间：2011-01-14 17:20:48
因工作失误， 2009 年预计的产品质量保修费金，未计算递延所得税资产，总额 25 万，占净利润的0.2%。如果该项预计负债在 2010 年全额计算递延所得税资产，会不会让证监会认为不太谨慎

回答人：chenyiwei
这件事情的影响程度本来就在重要性水平（一般取税前利润总额的 5 ％）和可容忍误差（一般取重要性水平的 50 ％）以下，对不重大的事项可以简化处理。